【裁判字號】    89,上訴,2352
【裁判日期】    890814
【裁判案由】    毒品危害防制條例
【裁判全文】
臺灣高等法院臺中分院刑事判決                  八十九年度上訴字第二三五二號
    上  訴  人
    即  被  告  乙○○
右上訴人因違反毒品危害防制條例案件，不服臺灣彰化地方法院八十九年度訴字第五
八一號中華民國八十九年八月十四日第一審判決（起訴案號：臺灣彰化地方法院檢察
署八十九年度毒偵字第五六八，併辦案號：八十九年度偵字第二九四一號），提起上
訴，本院判決如左：
      主  文
上訴駁回。
      事實及理由
一、本案經本院審理結果，認第一審判決認事用法及量刑均無不當，應予維持，並引
    第一審判決書記載之事實、證據及理由。（如附件）
二、被告乙○○上訴意旨略以：原審量刑過重，請求減輕云云。惟查：I被告前於八
    十八年間因犯施用毒品罪案件，經台灣彰化地方法院檢察官依本院八十八年度毒
    聲字第四八九六號裁定送觀察、勒戒後，認無繼續施用毒品之傾向，業於八十八
    年十二月九日以八十八年度毒偵字第八○二號為不起訴處分確定在案。詎被告無
    悔改之意，於翌月即八十九年一月初起，即連續多次在彰化縣芬園鄉○○村○○
    路一一０巷八十弄二五號住處及同鄉社口村其友人「阿忠」住處，以針筒皮下注
    射之方式，施用第一級毒品海洛因多次，經警於八十九年一月二十三日下午一時
    三十五分許，在彰化縣芬園鄉○○村○○路○段四八六號處查獲。II被告於八十
    九年一月二十三日為警查獲後，仍未能停止施用毒品之惡習，再於同年三月四日
    下午四時十分許，在彰化縣芬園鄉○○村○○路五之一號處為警再度查獲。被告
    於五年內，猶無悔改之意再為本件犯行，原審以施用毒品，除戕害自身之健康、
    生命外，並已衍生危害家庭之不良後果，且損及社會、國家之整體利益，難認其
    罪責係屬輕微，自應受相當之刑罰制裁，始符社會正義。審酌被告之素行、犯罪
    之動機、情節、所生危害及其他犯罪情節並犯後之態度等一切情狀，量處有期徒
    刑一年四月等情，參酌本條項之法定刑為處六月以上五年以下有期徒刑，量刑尚
    稱妥適，被告上訴顯無理由，應予駁回。
三、據上論斷，應依刑事訴訟法第三百七十三條、第三百六十八條，判決如主文。
本案經檢察官甲○○到庭執行職務。
中      華      民      國    九十      年    一      月      十六    日
                              臺灣高等法院臺中分院刑事第四庭
                                    審判長法  官  洪  耀  宗
                                          法  官  吳  重  政
                                          法  官  劉  登  俊
右正本證明與原本無異。
如不服本判決應於收受送達後十日內向本院提出上訴書狀，其未敘述上訴之理由者並
得於提起上訴後十日內向本院補提理由書（均須按他造當事人之人數附繕本）。
                                          書記官  吳  麗  慧
中      華      民      國    九十      年      一      月      十七    日
                                                                        Ｃ
臺灣彰化地方法院刑事判決                          八十九年度訴字第五八一號
    公  訴  人  臺灣彰化地方法院檢察署檢察官
    被      告  乙○○  男二十三歲（民國○○○年○月○○○日生）
                        住彰化縣芬園鄉○○村○○路一一０巷八十弄二五號
                        （現在臺灣雲林戒治所）
                        身分證統一編號：Ｚ000000000號
右列被告因毒品危害防制條例案件經檢察官提起公訴（八十九年度毒偵字第五六八號
）及移送併案審理（八十九年度毒偵字第二九四一號），本院判決如左：
        主  文
乙○○連續施用第一級毒品，處有期徒刑壹年肆月。
        事  實
一、乙○○前於民國（下同）八十八年間因犯施用毒品罪案件，經台灣彰化地方法院
    檢察官依本院八十八年度毒聲字第四八九六號裁定送觀察、勒戒後，認無繼續施
    用毒品之傾向，業於八十八年十二月九日以八十八年度毒偵字第八０二號為不起
    訴處分確定在案。詎無悔改之意，於五年內，復基於概括之犯意，自八十九年一
    月初起，迄同年三月四日當日或前四日內某日止，連續多次在彰化縣芬園鄉○○
    村○○路一一０巷八十弄二五號住處及同鄉社口村其友人「阿忠」住處，以針筒
    皮下注射之方式，施用第一級毒品海洛因多次，其施用頻次，約每十日餘施打一
    次。經警先於八十九年一月二十三日下午一時三十五分許，在彰化縣芬園鄉○○
    村○○路○段四八六號處查獲；再於同年三月四日下午四時十分許，在彰化縣芬
    園鄉○○村○○路五之一號號處查獲。嗣經臺灣彰化地方法院檢察署檢察官依據
    本院八十九年度毒聲字第一一七四號裁定送觀察勒戒後，認有繼續施用毒品之傾
    向，現在台灣雲林戒治所執行強制戒治中。
二、案經彰化縣警察局彰化分局及南投縣警察局草屯分局分別報請臺灣彰化地方法院
    檢察署檢察官偵查起訴及移送併案審理。
        理  由
一、訊據被告固坦承其有於前開處所施用第一級毒品海洛因之情事，惟供稱：其最後
    一次係於八十九年三月四日前一星期等語。經查：被告確有於前開時、地以針筒
    注射之方式，連續多次施用第一級毒品海洛因之事實，除據被告自白部分事實在
    卷外，且其為警於八十九年一月二十三日及同年三月四日查獲時所採集之尿液經
    鑑驗結果，確呈嗎啡陽性反應，有彰化縣衛生局出具之煙毒尿液檢驗成績書及南
    投縣衛生局出具之尿液檢驗單書各一紙附卷可稽（見台灣彰化地方法院檢察署八
    十九年度毒偵字第五六八號偵查卷第八頁及八十九年度毒偵字第二九四一號偵查
    卷第六頁）。衡之毒品海洛因經進入人體內，約於當日或其後三至四日後，即無
    從經由施用者排放之尿液檢驗得知之藥理及生理實驗法則，並參之被告於本院審
    理時起初供稱：其最後施用時間係八十九年二月份云云，經提示八十九年三月四
    日所採取尿液之鑑定報告，被告始反供稱：最後一次係在八十九年三月四日查獲
    前一星期等語。顯見被告就其施用第一級毒品迄於何時一節之供述，應係記憶模
    糊所致，核其所供，與事理相悖，殊難採信。又被告於八十八年間因犯施用毒品
    罪案件，經台灣彰化地方法院檢察官依據本院八十八年度毒聲字第四八九六號裁
    定送觀察、勒戒後，認無繼續施用毒品之傾向，業於八十八年十二月九日以八十
    八年度毒偵字第八０二號為不起訴處分確定在案，而其此次再犯，復經臺灣彰化
    地方法院檢察署檢察官依據本院八十九年度毒聲字第一一七四號裁定送觀察勒戒
    後，認有繼續施用毒品之傾向之事實，有本院被告全國前案紀錄表、台灣彰化地
    方法院檢察署刑案資料查註紀錄表、本院裁定、台灣彰化地方法院檢察署檢察官
    觀察勒戒處分執行指揮書影本、台灣彰化看守所附設勒戒處所有繼續施用毒品傾
    向證明書併評估標準紀表等件在卷足憑。被告顯係於五年之內，再犯毒品危害防
    制條例第十條第一項之施用第一級毒品罪無訛。本案事證已臻明確，被告犯行洵
    堪認定。
二、核被告所為，係犯毒品危害防制條例第十條第一項之施用第一級毒品罪。其於施
    用之際，持有第一級毒品之行為，應為施用之高度行為所吸收，不另論罪。被告
    前後多次施用第一級毒品之犯行，時間緊接，構成要件相同，顯認係基於概括犯
    意反覆為之，應依刑法第五十六條關於連續犯之規定論以一罪，並加重其刑。公
    訴人雖僅就被告於八十九年一月二十三日之前三日內某日之施用第一級毒品海洛
    因之行為事實起訴，然前開事實欄所載，未據公訴人於起訴書敘及之其餘犯罪事
    實，因與已起訴經認定有罪之事實，具有連續犯之關係，屬裁判上一罪，本院自
    得併予審理。按施用毒品，除戕害自身之健康、生命外，並已衍生危害家庭之不
    良後果，且損及社會、國家之整體利益。被告前曾犯施用毒品罪案件，經觀察、
    勒戒後，已無繼續施用之傾向，經不起訴處分確定在案，尚不能深切體悟，自愛
    自重，猶不顧施用毒品對其個人、家庭及社會、國家所造成之危害與負累，而再
    犯之，難認其罪責係屬輕微，自應受相當之刑罰制裁，始符社會正義。爰審酌被
    告之素行、犯罪之動機、情節、所生危害及其他犯罪情節，並犯後之態度等一切
    情狀，量處如主文所示之刑。切望被告往後能深體生命之意義與價值，善加珍惜
    生命，惕勵更新，革除惡習，斷絕損友，專心戮力於工作及家庭，勿抱持僥倖心
    理，繼續沈淪墮落，而愧負國家政府助成戒斷毒癮之旨意與期望。至八十九年一
    月二十三日為警查扣之海洛因一包，因係屬另案被告莊貴鈞犯罪之證物，且移併
    該案處理，與被告犯本案之罪無涉，爰不併於本案宣告沒收銷燬之，附此敘明。
據上論斷，應依刑事訴訟法第二百九十九條第一項前段，毒品危害防制條例第十條第
一項，刑法第十一條前段、第五十六條，判決如主文。
中      華      民      國    八十九    年      八      月     十四     日
                                臺灣彰化地方法院刑事第一庭
                                      法      官   蔡紹良
右正本證明與原本無異。
如不服本判決應於送達後十日內向本院提出上訴狀(須附繕本)。
                                      法院書記官   鐘麗芳
中    華    民    國      八十九      年      八       月    二十一     日
附論罪科刑法條：
毒品危害防制條例第十條施用第一級毒品者，處六月以上五年以下有期徒刑。
施用第二級毒品者，處三年以下有期徒刑。


司法院資訊處製作；財團法人民間司法改革基金會備份。
